臺灣臺中地方法院刑事判決　　　　　　　　　　　　　　九十三年度訴字第二五號
　　公　訴　人　臺灣臺中地方法院檢察署檢察官
　　被　　　告　乙○○
右列被告因毒品危害防制條例案件，經檢察官提起公訴（九十二年度毒偵字第三二九
七號），及移
彰化地方法院檢察署九十三年度毒偵字第一一四０號），被告於準備程序中就被訴事
實為有罪之陳述，受命法官於聽取當事人之意見後，本院合議庭裁定改以簡式審判程
序審理，判決如左
    主  文
乙○○連續施用第一級毒品，累犯，處有期徒刑壹年貳月，扣案之第一級毒品海洛因
壹包（淨重零點壹玖公克，包裝重零點壹柒公克）、第一級毒品海洛因拾肆包（合計
淨重參點肆玖公克、包裝重參點參柒公克）、第一級毒品海洛因壹包（淨重零點參捌
公克、包裝重零點貳壹公克），均沒收銷燬之，扣案之注射針筒參支、自製塑膠管杓
子、塑膠鏟管各壹支，均沒收之。
    事  實
一、乙○○前於民國八十六年間因施用毒品案件，經觀察勒戒，認無繼續施用毒品之
    傾向，由本院於八十七年七月九日以八十七年度訴字第五一八號為免刑判決確定
    ，嗣於五年內即八十八年間復因施用毒品案件，經送觀察勒戒，認有繼續施用毒
    品之傾向，而送強制戒治，經停止戒治後交付保護管束期滿，且經本院於八十八
    年七月十二日以八十八年度訴字第九五四號判處有期徒刑六月確定在案，且乙○
    ○前於八十三年間，因違反肅清煙毒條例、麻醉藥品管理條例等案件，由本院於
    八十三年五月二十六日以八十三年度訴字第一八三二號判處有期徒刑三年四月及
    四月，並定應執行刑為三年六月確定，同年間再因肅清煙毒條例案件，經臺灣高
    等法院臺中分院於八十三年十二月三十日，以八十三年度上訴字第四四一一號判
    處有期徒刑一年六月確定，上開等罪接續執行至九十一年三月一日假釋交付保護
    管束，至九十二年三月六日保護管束期滿執行完畢，猶不知悔改，竟基於概括之
    犯意，自九十二年十月間某日起至九十三年四月十五日某時許止，連續在位於臺
    中市和平一巷二弄二十四號住處，以注射針筒注射之方式，連續施用第一級毒品
    海洛因多次。嗣分別於九十二年十月四日十四時五十五分許、九十三年二月二十
    三日晚間十時四十分許及九十三年四月十六日中午十二時許，為警在臺中市○區
    ○○街與明義街口處、臺中市和平一巷二弄二十四號住處及彰化市○○路二六三
    號前查獲，且各扣得第一級毒品海洛因一包（淨重０．一九公克，包裝重０．一
    七公克）、注射針筒一支，及第一級毒品海洛因十四包（合計淨重三．四九公克
    、包裝重三．三七公克）、自製塑膠管杓子一支，以及第一級毒品海洛因一包（
    淨重０．三八公克、包裝重０．二一公克）、注射針筒二支、塑膠鏟管一支，並
    分別對其採尿送驗，得知上情。
二、案經臺中市警察局第一分局報請臺灣臺中地方法院檢察署檢察官偵查起訴，及臺
    中市警察局第三分局報請臺灣臺中地方法院檢察署檢察官移送併辦及彰化縣警察
    局彰化分局報請臺灣彰化地方法院檢察署檢察官移送併辦。
    理  由
一、訊據被告乙○○於本院審理時對於右揭時地連續施用第一級毒品海洛因之犯行供
    承不諱，被告各該查獲當日經警採集尿液送鑑結果，均呈嗎啡陽性反應，此分別
    有中山醫學大學附設醫院藥物濫用檢測中心檢驗報告書、詮昕科技股份有限公司
    濫用藥物尿液檢驗報告書及彰化縣衛生局煙毒尿液檢驗成績書各一紙在卷可稽，
    及扣得第一級毒品海洛因一包（淨重０．一九公克，包裝重０．一七公克）、注
    射針筒一支，及第一級毒品海洛因十四包（合計淨重三．四九公克、包裝重三．
    三七公克）、自製塑膠管杓子一支，以及第一級毒品海洛因一包（淨重０．三八
    公克、包裝重０．二一公克）、注射針筒二支、塑膠鏟管一支等物可證，復上開
    扣得之海洛因，經送法務部調查局以氣相層析質譜儀分析法及化學分析法檢驗結
    果係含有第一級毒品海洛因成分，分別有法務部調查局九十二年十二月十九日調
    科壹字第一二００一三三六五號、九十三年四月二十二日調科壹字第一二０００
    一三六八一號及九十三年五月十八日調科壹字第一四００一０一二二號驗定通知
    書等三份附卷可證，足見被告自白與事實相符，事證明確，其犯行洵堪認定。又
    查，被告前於八十六年間因施用毒品案件，經觀察勒戒，認無繼續施用毒品之傾
    向，由本院於八十七年七月九日以八十七年度訴字第五一八號為免刑判決確定，
    嗣於五年內即八十八年間復因施用毒品案件，經送觀察勒戒，認有繼續施用毒品
    之傾向，而送強制戒治，經停止戒治後交付保護管束期滿等情，有臺灣臺中地方
    法院檢察署刑案資料查註紀錄表、臺灣高等法院被告全國前案紀錄表各一份附卷
    可佐，足見被告本件施用第一級毒品，確係不起訴處分後五年內再犯施用第一級
    毒品犯行，其犯行堪予認定。
二、按海洛因係屬毒品危害防制條例第二條第二項第一款所指之第一級毒品，核被告
    乙○○所為，係犯毒品危害防制條例第十條第一項之施用第一級毒品罪；被告持
    有第一級毒品之低度行為，為其施用第一級毒品之高度行為所吸收，不另論罪；
    被告先後多次施用第一級毒品海洛因之犯行，時間緊接，犯罪構成要件相同，顯
    係基於概括犯意反覆為之，為連續犯，應依刑法第五十六條之規定論以一罪，並
    加重其刑；又按連續數行為而犯同一之罪名者，以一罪論，為刑法第五十六條所
    明定。是連續犯之數行為，在法律上既綜合論以一罪，而為一個評價，則於法律
    有修正變更之際，茍一部犯行發生在法律修正變動前之舊法時期，一部係在新法
    施行後所犯，因連續犯屬裁判上之一罪，在法律上既綜合各犯罪行為而為一個評
    價，故應依最後行為所應適用之新法處斷，而無刑法第二條第一項但書規定之新
    舊法比較適用問題，此有最高法院二十七年上字第一六０七號判例、九十二年度
    台上字第二四三九號判決要旨可資參照，而毒品危害防制條例固於九十二年七月
    九日經總統公布修正全文，並於九十三年一月九日生效，然被告連續施用海洛因
    之犯行，既連續犯至毒品危害防制條例修正公布施行後之九十三年四月十五日某
    時止，其此部分非法施用海洛因之行為既與毒品危害防制條例修正公布施行前之
    其他非法施用海洛因犯行，依連續犯論以一罪，按諸前開說明，本件就被告施用
    海洛因之犯行部分，自應逕依修正後之毒品危害防制條例規定論科，而無新舊法
    之比較適用問題，應併敘明；被告於八十八年間復因施用毒品案件，經送觀察勒
    戒，認有繼續施用毒品之傾向，而送強制戒治，經停止戒治後交付保護管束期滿
    ，且經本院於八十八年七月十二日以八十八年度訴字第九五四號判處有期徒刑六
    月確定在案，且被告前於八十三年間，因違反肅清煙毒條例、麻醉藥品管理條例
    等案件，由本院於八十三年五月二十六日以八十三年度訴字第一八三二號判處有
    期徒刑三年四月及四月，並定應執行刑為三年六月確定，同年間再因肅清煙毒條
    例案件，經臺灣高等法院臺中分院於八十三年十二月三十日，以八十三年度上訴
    字第四四一一號判處有期徒刑一年六月確定，上開等罪接續執行至九十一年三月
    一日假釋交付保護管束，至九十二年三月六日保護管束期滿執行完畢，此有臺灣
    臺中地方法院檢察署刑案資料查註紀錄表、臺灣高等法院被告全國前案紀錄表各
    一份附卷可佐，其於五年以內再犯本件最重本刑為有期徒刑以上之罪，為累犯，
    應遞加重其刑。爰審酌被告前有多次肅清煙毒條例及麻醉藥品管理條例之前科，
    且因施用毒品犯行經觀察勒戒、強制戒治，竟故態復萌，復行施用毒品不輟，無
    視於毒品對於自身健康之戕害及國家對於杜絕毒品犯罪之禁令，惟衡酌施用毒品
    係屬自戕行為，被告犯罪手段尚屬平和，亦未因此而危害他人，所生損害尚非鉅
    大，且被告於犯後於本院審理時坦承犯行，深具悔意之犯罪後態度，暨施用毒品
    者均有相當程度之成癮性及心理依賴，其犯罪心態與一般刑事犯罪之本質並不相
    同，應側重適當之醫學治療及心理矯治為宜等一切情狀，量處如主文所示之刑。
三、又扣案之第一級毒品海洛因一包（淨重０．一九公克，包裝重０．一七公克）、
    第一級毒品海洛因十四包（合計淨重三．四九公克、包裝重三．三七公克）及第
    一級毒品海洛因一包（淨重０．三八公克、包裝重０．二一公克），均為違禁物
    ，應依毒品危害防制條例第十八條第一項前段規定，宣告沒收銷燬之；另扣案之
    注射針筒三支、自製塑膠管杓子及塑膠鏟管各一支，雖非專供施用毒品之器具，
    惟係屬被告所有供己施用第一級毒品海洛因所用之物，業經被告供明在卷，爰依
    刑法第三十八條第一項第二款之規定，宣告沒收之。
據上論斷，應依刑事訴訟法第二百七十三條之一第一項、第二百九十九條第一項前段
，毒品危害防制條例第十條第一項、第十八條第一項前段，刑法第十一條、第五十六
條、第四十七條、第三十八條第一項第二款，判決如主文。
本案經檢察官甲○○到庭執行職務。
中    華    民    國      九十三      年       八      月      十三     日
                               臺灣臺中地方法院刑事第九庭
                                   法  官  楊曉惠
右正本證明與原本無異。
如不服本判決，應於判決送達後十日內向本院提出上訴狀，上訴於臺灣高等法院臺中
分院( 須附繕本 )。
                                   書記官
中    華    民    國      九十三      年       八      月      十三     日
附錄論罪科刑法條
毒品危害防制條例第十條
施用第一級毒品者，處六月以上五年以下有期徒刑。
